【裁判字號】    88,易,3714
【裁判日期】    890605
【裁判案由】    詐欺
【裁判全文】
臺灣高雄地方法院刑事判決                        八十八年度易字第三七一四號
    公  訴  人  臺灣高雄地方法院檢察署檢察官
    被      告  丙○○
右列被告因詐欺案件，經檢察官提起公訴（八十八年度偵緝字第一八九號），本院判
決如左：
    主    文
丙○○共同連續意圖為自己不法之所有，以詐術使人將本人之物交付，處有期徒刑捌
月，緩刑年。
    事    實
一、丙○○明知其所有彰化商業銀行東高雄分行00000000000000號支
    票存款帳戶，自民國八十六年十月間起即有退補記錄，其所有以瑞成企業行為名
    之彰化商業銀行鹽埕分行000000000號支票存款帳戶，自八十七年一月
    間起亦有退補記錄，而其在瑞成大舞場之四股股份，又因需款使用，已於八十六
    年十一月間，將其中三股以新台幣五百零四萬元讓渡與他人，已陷於經濟情況不
    佳，隨時有支付不能之境，竟仍與姜禮照共同基於意圖為自己不法所有之犯意聯
    絡，共同於八十七年三月五日，在高雄市○○○路十八號十七樓其辦公室內，以
    投資購買座落高雄市○○○路一七一號十樓之一辦公大樓為名，及承諾分給百分
    之二十紅利為餌，向甲○○借款一百萬元，並由丙○○開立前開東高雄分行支票
    三張計一百十五萬元（發票日分別為八十七年四月十九日、二十一日、二十二日
    ）、現金五萬元與甲○○；丙○○基於同前之詐欺犯意，以增資前開舞場為由，
    自八十七年二月間起至同年四月間止，連續在高雄縣市某處，向乙○○借款多次
    ，金額計三百五十二萬一千八百元，並開立前開東高雄分行支票五張、鹽埕分行
    支票三張（發票日自八十七年四月二日至同年六月十二日不等）與乙○○。詎前
    開支票屆期均未獲兌現，甲○○發現丙○○、姜禮照並未購買前開三多二路辦公
    大樓，乙○○發現丙○○在前開舞場僅有一股股份，且無法聯絡上丙○○，甲○○、乙○○至此始知受騙。
二、案經甲○○、乙○○訴由臺灣高雄地方法院檢察署檢察官偵查起訴。
    事    實
一、訊據被告丙○○固坦承於前揭時地，持票向告訴人甲○○、乙○○借款，惟矢口
    否認有詐欺犯行，辯稱：伊是被姜禮照害了，買辦公大樓事，均是姜禮照在處理
    云云。惟查：(一)、右揭事實，業據告訴人甲○○、乙○○指述綦詳，並提出被告
    所簽立之貸款協議書、支票影本八張為證。(二)、經本院函詢被告申請使用支票之
    彰化商業銀行東高雄分行、鹽埕分行，其所有00000000000000號
    支票存款帳戶，自八十六年十月間起即有退補記錄，其所有以瑞成企業行為名之
    000000000號支票存款帳戶，自八十七年一月間起亦有退補記錄，而此
    二支票存款帳戶，均自八十七年五月二十九日列為拒絕往來戶，此有該銀行函及
    退票紀錄卡多張附卷可憑。(三)、被告在瑞成大舞場之四股股份，因其需款使用，
    於八十六年十一月間，將其中三股以五百零四萬元讓渡與他人，此亦有被告所提
    股權讓渡契約書附卷可憑。(四)、前開三多二路房地，於八十六年十一月間，已因
    拍賣移轉為案外人陳吳葉所有，後於八十七年七月間，又因買賣移轉為案外人曾
    國彬所有，此有該房地登記謄本附可稽，均與被告或姜禮照無涉。綜上所述，被
    告自八十六年十月間起，即已陷於經濟情況不佳，其所開立之支票，隨時有無法
    兌現之可能，然其仍持之向告訴人甲○○、乙○○調借款項，而其調借款項之理
    由，其後亦證明與借得款項後使用之目的不符，顯見其有不法所有之意圖及施用
    詐術甚明，其前開所辯，無非圖卸刑責之詞，委無足採。是本件事證明確，被告
    右揭犯行，洵堪認定。
二、核被告所為，係犯刑法第三百三十九條第一項之詐欺取財罪。被告與姜禮照間，
    有犯意聯絡及行為分擔，為共同正犯。被告先後為數詐欺行為，時間緊接，犯罪
    構成要件相同，顯係出於概括之犯意為之，為連續犯，爰依刑法第五十六條之規
    定以一罪論，並加重其刑。爰審酌被告於給付能力已陷於困窘之時，仍持票向告
    訴人甲○○、乙○○詐借現款未還，惟念其已與告訴人乙○○達成民事和解，此
    有卷附和解書可憑，亦已給付部分現金及支票與告訴人甲○○，告訴人甲○○亦
    稱被告很有誠憶解決等一切情狀，量處如主文所示之刑，以資懲儆。查被告前於
    六十年間，曾因詐欺罪判處有期徒刑一年，於六十二六月八日執行完畢，五年內
    未再受有期徒刑以上刑之宣告，此有臺灣高雄地方法院檢察署刑案資料查註紀錄
    表附卷可查，其因一時失慮，致罹刑典，且事後已與告訴人乙○○達成民事上和
    解，並清償部分借款與告訴人甲○○，已如前述，經此偵審程序及刑之宣告後，
    應知警惕而無再犯之虞，本院因認以暫不執行其刑為適當，併予以宣告緩刑三年
    ，以啟自新。
據上論斷，應依刑事訴訟法第二百九十九條第一項前段，刑法第二十八條、第五十六
條、第三百三十九條第一項、第七十四條第二款，罰金罰鍰提高標準條例第一條前段
，判決如主文。
中      華      民      國    八十九    年      六      月      七      日
                                  臺灣高雄地方法院刑事第一庭
                                      法  官  曾  逸  誠
右正本證明與原本無異。
如不服本判決，應於判決送達後十日內，向本院提出上訴狀。
                                      書記官    許玉城
中    華    民    國      八十九      年      六      月      七      日
附錄本判決論罪之法條：
刑法第三百三十九條第一項：
意圖為自己或第三人不法之所有，以詐術使人將本人或第三人之物交付者，處五年以
下有期徒刑、拘役或科或併科一千元以下罰金。


司法院資訊處製作；財團法人民間司法改革基金會備份。
